【裁判字號】    89,上易,3435
【裁判日期】    890803
【裁判案由】    偽造文書
【裁判全文】
台灣高等法院刑事判決                          八十九年度上易字第三四三五號
    上  訴  人  臺灣臺北地方法院檢察署檢察官
    被      告  丁○○
               (原名黃信宏).
                戊○○
                甲○○
                乙○○
右上訴人，因被告偽造文書案件，不服臺灣台北地方法院，八十八年度易字第三０七
０號，中華民國八十九年八月三日第一審判決（起訴案號：台灣台北地方法院檢察署
八十八年偵字第六八六五號），提起上訴，本院判決如左：
    主  文
上訴駁回。
    事實及理由
一、本案經本院審理結果，認第一審以被告丁○○與己○○（由檢察官另行起訴）係
    共同犯刑法第二百十四條之使公務員登載不實罪，判處被告丁○○拘役五十日，
    並諭知易科罰金折算壹日，認事用法及量刑均無不當；又原審以不能證明被告戊○○、甲○○、乙○○三人犯罪，並諭知被告戊○○、甲○○、乙○○三人無罪
    ，核亦無不當，應予維持，並引用第一審判決書所記載之事實、證據及理由（詳
    如附件第一審判決書）。
二、檢察官上訴意旨謂被告丁○○與被告戊○○甚熟，而申請被告甲○○之身分證，
    係由被告戊○○拜託辦理，且被告丁○○亦不否認認識被告甲○○，被告戊○○
    並介紹「胖女人」與被告丁○○認識，被告戊○○豈會不知情？再被告戊○○、
    甲○○係夫妻，被告甲○○提供身分證，被告乙○○、黃信宏均以知申請者並非
    真正之甲○○，卻出具保證書證明其真人，被告等顯係共同犯罪。又被告甲○○
    提供真正照片貼在申請書上，難認其不知情。另被告丁○○係智慧型犯罪，原審
    量處拘役，亦嫌輕縱。
三、經查(一)本件以被告甲○○名義並貼上一「胖女子」之照片在國民身分證申請書上
    ，申請換領甲○○名義之國民身分證，係由己○○前往戶政事務所辦理乙情，業
    據己○○於偵查中供述在卷（詳見他字第二六號卷第八頁），並有國民身分證申
    請書影本在卷；己○○復稱被告戊○○向伊借款三萬元，並拿被告甲○○之國民
    身分證質押（詳見偵字第六八六五號卷第七頁、第十一頁）。(二)被告丁○○於偵
    查中供稱去辦理上揭國民身分證換領時，是伊與一胖女人去辦理的，此外別無他
    人去（見他字第二六號卷第三十三頁反面）；被告丁○○於原審供稱去辦理申請
    換領上揭國民身分證時並未看到被告乙○○（詳見原審卷第七十四頁）。(三)被告
    戊○○於本院調查時供稱因要租房子經營麻將場，伊將甲○○之國民身分證交給
    丙○○去租房子（詳見本院九十年二月九日訊問筆錄）。(四)證人丙○○於原審證
    稱被告戊○○向己○○借錢，把甲○○之國民身分證押在羅女處（詳見原審卷第
    一五三頁）。
四、綜上，可見本件係由被告丁○○陪己○○前往戶政事務所，以被告甲○○名義申
    請換領國民身分證，且僅被告丁○○與己○○二人前往而已。再己○○持有被告
    甲○○之國民身分證之原因，雖己○○、朱勝平二人所說與被告戊○○所說不同
    ，惟均無證據證明被告戊○○交付被告甲○○之國民身分證給己○○時有授意或
    同意己○○冒甲○○之名義申請換領身分證，亦無證據證明被告甲○○有提供照
    片，且無證據證明被告乙○○有參與本件犯行。是原審諭知被告戊○○、甲○○
    、乙○○三人無罪，核無不當。又被告丁○○僅係陪同己○○前往戶政事務所當
    保證人，惡性非重，原審諭知被告丁○○拘役五十日，並諭知易科罰金折算標準
    ，洵屬允當。是檢察官上訴指摘原判決不當，核無理由，應予駁回。
五、被告丁○○、乙○○經合法傳喚，無正當理由不到庭，爰不待其陳述，逕行判決
    。
據上論結，應依刑事訴訟法第三百六十八條、第三百七十一條、第三百七十三條，判
決如主文。
本案經檢察官張啟彬到庭執行職務。
中      華      民      國      九十      年    三      月    三十      日
                              臺灣高等法院刑事第二十四庭
                                  審判長法  官  陳  貽  男
                                        法  官  李  世  貴
                               法  官  陳  憲  裕
右正本證明與原本無異。
不得上訴。
                                        書記官  劉  育  妃
中    華    民    國      九十    年      四        月        三        日


司法院資訊處製作；財團法人民間司法改革基金會備份。
